臺灣嘉義地方法院民事裁定
111年度亡字第5號
聲  請  人  臺灣嘉義地方檢察署檢察官蔡英俊

代  理  人  子股檢察事務官林麗純

上列聲請人聲請宣告余天來死亡事件，本院裁定如下：
    主    文
宣告余天來（男、民國00年0月00日生、身分證統一編號：Z0000
00000號，原設籍嘉義縣○○鄉○○村00鄰○○000號）於中華民國101
年12月21日下午12時死亡。
程序費用新臺幣1,000元由余天來之遺產負擔。
    理    由
一、聲請意旨略以：失蹤人余天來（男、民國00年0月00日生)於
    民國94年12月21日起失蹤，前經聲請鈞院准以111年度亡字
    第5號公示催告，並刊登新聞紙在案，現陳報期間屆滿，未
    據失蹤人陳報其生存，或知失蹤人生死者，陳報其所知，為
    此聲請為宣告失蹤人死亡，並提出鈞院公示催告裁定及報紙
    為證。
二、失蹤人失蹤滿7年後，法院得因利害關係人或檢察官之聲請
    ，為死亡之宣告；失蹤人為80歲以上者，得於失蹤滿3年後
    ，為死亡之宣告；失蹤人為遭遇特別災難者，得於特別災難
    終了滿一年後，為死亡之宣告。又受死亡宣告者，以判決內
    所確定死亡之時，推定其為死亡；前項死亡之時，應為前條
    各項所定期間最後日終止之時，民法第8條、第9條第1項、
    第2項前段定有明文。又所謂失蹤，係指失蹤人離去其最後
    住所或居所，陷於生死不明之狀態而言。再者，對失蹤人為
    公示催告，應記載下列各款事項：㈠失蹤人應於期間內陳報
    其生存，如不陳報，即應受死亡之宣告。㈡凡知失蹤人之生
    死者，應於期間內將其所知陳報法院。前條陳報期間，自公
    示催告最後登載公報或新聞紙之日起，應有6個月以上，家
    事事件法第156條第1項亦有明文。
三、經查，聲請人主張之前開事實，業據提出嘉義○○○○○○○○函附
    「親屬、鄰里長或鄰居查訪紀錄表」、嘉義縣社會局函、嘉
    義縣番路鄉公所函、嘉義縣警察局中埔分局函、內政部移民
    署函覆入出境資料、戶籍資料、80歲以上行方不明人口社會
    生活軌跡資料比對紀錄、在監在押紀錄表、刑案資料查註表
    、全民健保資料回覆狀況查詢報表等件附卷可稽。並經本院
    依職權查詢失蹤人余天來之身分證換發紀錄，有竹崎戶政事
    務所回函可參，均無失蹤人余天來現仍生存、活動之情形，
    今申報期屆滿，未據失蹤人陳報其生存，或知其生死者陳報
    其所知，可信聲請人之主張為真實。
四、本件失蹤人余天來為19年3月22日生，於數十年來均設籍於
    嘉義縣○○鄉○○村00鄰○○000號，然連續3年經竹崎戶政事務所
    進行查訪失蹤人未獲，且經訪視失蹤人外甥黃永達、觸口村
    居民丁秀蘭均表示大約20年前聽說失蹤人離開觸口到花蓮，
    就沒有見過失蹤人，因其家人均未通報失蹤，故無法確知失
    蹤日期。然失蹤人未曾換發第六代身份證，故推估於94年12
    月21日第六代身分證換發起始日失蹤，斯時失蹤人未滿80歲
    ，其失蹤期間依前述規定，應計算至101年12月21日滿7年。
    於公示催告之申報期間，未據失蹤人陳報其生存，或知失蹤
    人生死者陳報其所知，自應推定該失蹤人於失蹤期間屆滿之
    日下午12時為其死亡之時。本件聲請死亡宣告，為有理由，
    應予准許。
五、依家事事件法第154條第3項，裁定如主文。
中　　華　　民　　國　　111 　年　　11　　月　　29　　日
                  家事法庭    法　官  洪嘉蘭            
以上正本係照原本作成
如對本裁定抗告，須於裁定送達後10日之不變期間內，向本院提
出抗告狀，並繳納抗告費新臺幣1,000元。
本裁定確定後30日內，應至戶政事務所辦理死亡登記。
中　　華　　民　　國　　111 　年　　11　　月　　29　　日
                              書記官　林玫熹